臺灣高雄地方法院刑事判決　　　　　　　　　　　　九十三年度訴字第一二六號
　　公　訴　人　臺灣高雄地方法院檢察署檢察官
　　被　　　告　甲○○原名黃.
右列被告因違反毒品危害防制條例案件，經檢察官提起公訴（九十三年度毒偵字第五
二六號），被告於本院準備程序中為有罪之陳述，經合議庭裁定由受命法官依簡式審
判程序獨任審理，本院判決如左：
    主  文
甲○○施用第一級毒品，處有期徒刑陸月，如易科罰金，以參佰元折算壹日。
    事  實
一、甲○○前於民國九十年間因施用毒品案件，經本院裁定送觀察、勒戒，於九十年
    八月十二日入所執行觀察、勒戒後，認有繼續施用傾向，再經本院裁定施以強制
    戒治，於九十年九月三日入所執行，於九十一年三月二十日停止執行釋放出所，
    所餘戒治期間付保護管束，於九十一年八月二十八日保護管束期滿未經撤銷執行
    完畢。
二、詎甲○○經上開戒治程序，猶不知悔改，明知海洛因係業經公告列為毒品危害防
    制條例第二條第二項第一款之第一級毒品，不得非法持有、施用，竟仍未戒除施
    用毒品之習性，於觀察、勒戒及強制戒治期滿釋放後五年內，向綽號「輝仔」之
    人購入海洛因後，於九十二年十一月二十八日下午四時許，在其未於高雄縣橋頭
    鄉○○村○○路明德巷十三號之住處，以將海洛因摻入香菸內點燃吸食之方式，
    施用第一級毒品海洛因一次，其後並將使用過之煙蒂丟棄。嗣為警於九十二年十
    一月二十八日下午五時四十五分許持本院核發之搜索票在高雄縣橋頭鄉○○路黃
    內巷十五號內查獲，始查知上情。
三、案經高雄縣政府警察局岡山分局報請臺灣高雄地方法院檢察署檢察官偵查起訴。
    理  由
一、按除被告所犯為死刑、無期徒刑、最輕本刑為三年以上有期徒刑之罪或高等法院
    管轄第一審案件者外，於第一次審判期日前之準備程序進行中，被告先就被訴事
    實為有罪之陳述時，審判長得告知被告簡式審判程序之旨，並聽取當事人、代理
    人、辯護人及輔佐人之意見後，裁定進行簡式審判程序，刑事訴訟法第二百七十
    三條之一第一項定有明文。經核本件被告所犯係死刑、無期徒刑、最輕本刑為三
    年以上有期徒刑以外之罪，其於準備程序中就被訴事實為有罪之陳述，經法官告
    知簡式審判程序之旨，並聽取公訴人及被告之意見後，本院合議庭認宜進行簡式
    審判程序，爰依首揭規定合議裁定由受命法官獨任進行簡式審判程序，合先敘明
    。
二、右揭犯罪事實業據被告甲○○於本院審理時坦承不諱，並有高雄市衛生局煙九十
    二年十二月十六日煙毒尿液檢驗成績書暨尿液對照表一份，被告之自白已有相當
    之補強證據，足見被告確有施用第一級毒品海洛因一次無誤。
三、被告前於九十年間因施用毒品案件，經本院裁定送觀察、勒戒，於九十年八月十
    二日入所執行觀察、勒戒後，認有繼續施用傾向，在經本院裁定施以強制戒治，
    於九十年九月三日入所執行，於九十一年三月二十日停止戒治釋放出所，所餘戒
    治期間付保護管束於九十一年八月二十八日保護管束期滿未經撤銷執行完畢，亦
    有臺灣高等法院被告全國前案紀錄表、刑案資料查註紀錄表、法務部在監在押資
    料表、全國施用毒品案件紀錄表各一份在卷可查，是被告於觀察、勒戒及強制戒
    治期滿執行完畢釋放後，五年內再犯本件施用毒品犯行，其罪證已臻明確，犯行
    洵堪認定，應依法論科。
四、按毒品危害防制條例業於九十二年七月九日修正公布，並於九十三年一月九日生
  效施行，依修正後之第三十五條第一項第三款及第二項規定：「於中華民國九十
    二年六月六日本條例修正施行前繫屬之施用毒品案件，於修正施行後，適用修正
    後之規定，審判中之案件，由法院依修正後規定處理之。前項情形，依修正前之
    規定有利於行為人者，適用最有利於行為人之法律」。本件被告依修正前之毒品
    危害防制條例第二十條、第二十三規定，經裁定送觀察、勒戒後仍有繼續施用毒
    品傾向，並經強制戒治期滿而不起訴處分確定，五年內再犯第十條之罪者，應依
    法追訴；依修正後之同條規定，於強制戒治執行完畢釋放後，五年內再犯第十條
    之罪，亦依法追訴。從而，本案被告無論依修正前抑或修正後之毒品危害防制條
    例，均應依法追訴，不因法律修正而受有不利，揆諸前揭說明，自應依修正後之
    規定處理。核被告所為，係犯毒品危害防制條例第十條第一項之施用第一級毒品
    罪。被告持有第一級毒品海洛因之低度行為，已為施用之高度行為所吸收，不另
    論罪。爰審酌被告曾觸犯施用毒品之犯行，雖經強制戒治，仍未能斷戒施用毒品
    惡習，顯見其戒治意志不堅，缺乏勒戒動機。惟念其施用毒品係對己身殘害，未
    造成他人具體危害，且能於本院審理時坦承犯行，態度尚稱良好，復衡其犯罪之
    動機、目的、手段，犯罪時所受之刺激及其品性、生活狀況、智識程度、犯罪所
    生之危害及其現已覓得正當工作，並有家庭等一切情狀，酌情從輕量處如主文之
    刑，並諭知易科罰金之折算標準，以示儆懲。
據上論斷，應依刑事訴訟法第二百七十三條之一第一項、第二百九十九條第一項前段
，毒品危害防制條例第十條第一項、第三十五條第一項第三款、第二項，刑法第十一
條、第四十一條第一項，罰金罰鍰提高標準條例第二條，判決如主文。
本案經檢察官乙○○到庭執行職務。
中      華      民      國    九十三    年      七      月     三十     日
                                    臺灣高雄地方法院刑事第四庭
                                        法  官  林  勇  如
右正本證明與原本無異。
如不服本判決，應於判決送達後十日內，向本院提出上訴狀。
                                        書記官  許  雅  惠
中    華    民    國      九十三      年      七      月      三十      日
附錄本判決論罪科刑法條：
毒品危害防制條例第十條第一項：
施用第一級毒品者，處六月以上五年以下有期徒刑。
